# 请问陈版：关于被收购方不构成业务的处理

提问人：ttabb 时间：2020-01-02 23:25:49
基本情况：
A公司持有B公司10%股权，账面投资成本为 600 万元，B公司其余90%股权由三家AMC持有，A公司于 2019 年 8 月 31日收购三家AMC持有的B公司90%股权，购买价格为 2000 万元，交易定价参考B公司 2018 年 6 月 30 日基准日经评估的净资产价值。
B公司已停业多年，在评估基准日账面净资产为-6000万元，采用资产基础法进行评估，增值资产主要为对外股权投资以及持有的房产，购买日净资产为-9000万元，账面净资产变动主要为人员费用导致的亏损。
在收购B公司股权不构成业务的情况下。
请问陈版：
1 、按照准则讲解2010“企业取得了不形成业务的一组资产或是净资产时，应将购买成本按购买日所取得各项可辩认资产、负债的相对公允价值基础进行分配，不按照企业合并准则进行处理”，请问对于原持有10%股权的投资成本600 万元应如何考虑，是否参与分配？
2 、在合并日被收购方净资产较评估基准日存在较大变动，若按照这期间的经营损益调整公允价值，公允价值会调整负值，请问应如何处理？

回答人：chenyiwei
1 、个人理解（虽然准则中无明确规定），“跨越会计处理界线”也适用于此处被收购方不构成业务的情形，即对原持有的10%股权也应按照购买日公允价值重新计量，以100%股权的公允价值为基础作为合并成本，据此确定各项资产、负债在购买方合并报表层面的分配入账价值。
2 、如果其间相关资产的公允价值发生较大变化的，可能需要考虑以购买日为基准日重新进行评估，以避免“若按照这期间的经营损益调整公允价值，公允价值会调整负值”的问题。